【裁判字號】    99,監,155
【裁判日期】    991027
【裁判案由】    許可監護人行為
【裁判全文】
臺灣彰化地方法院民事裁定               99年度監字第155號
聲  請  人  乙○○
相  對  人  丙○○
            丁○○
上列當事人間聲請許可監護人行為事件，本院裁定如下：
    主  文
准聲請人按民國九十九年十月二十六日遺產分割繼承協議書（如
附件）之方式，處分相對人即受監護人丙○○、丁○○對被繼承
人甲○○繼承之遺產。
聲請程序費用新台幣壹仟元由相對人負擔。
    理  由
一、本件聲請意旨略以：聲請人為受監護人丙○○、丁○○之監
    護人，現茲因受監護人之祖父甲○○於民國99年6月17日死
    亡，並遺有不動產及相關財產，聲請人代理受監護人協議遺
    產分割契約，非經法院許可不生效力，爰依規定聲請許可准
    許聲請人代理受監護人處分不動產，請准備查等語。
二、按監護人對於受監護人之財產，非為受監護人之利益，不得
    使用、代為或同意處分。監護人為下列行為，非經法院許可
    ，不生效力：一、代理受監護人購置或處分不動產。民法第
    1101條第1項、第2項第1款分別定有明文。
三、經查：聲請人主
    張其為相對人之監護人等語，業據其提出戶籍謄本為證，且
    經本院調閱98年度親字第15號民事判決核對無誤，堪信為真
    實。又聲請人已於99年10月4日由彰化縣政府指定彰化縣政
    府社會處社會工作師張秋芳為會同開具財產清冊之人，且已
    開具相對人財產清冊陳報本院等情，有聲請人提出之受監護
    人丙○○、丁○○財產清冊二件在卷可稽，亦堪確定。而聲
    請人主張受監護人之祖父甲○○於99年6月17日死亡，並遺
    有不動產及相關財產，聲請人代理受監護人協議遺產分割契
    約等語，業據其提出戶籍謄本、繼承系統圖表、台灣彰化地
    方法院家事法庭通知（發文日期：99年9月28日，發文字號
    ：彰院賢家健99司繼字第874號）、財政部台灣省中區國稅
    局遺產稅免稅證明書、遺產分割契約書可稽，均堪信為真實
    。
四、依聲請人所提出之繼承系統表，受監護人丙○○、丁○○之
    應繼分比例為1/4，又依卷附遺產稅免稅證明書，被繼承人
    甲○○之遺產總額為新台幣（下同）6,648,049元，故受監
    護人丙○○、丁○○可分得之遺產為1,662,012元，又依附
    件分割繼承協議書所示，受監護人丙○○、丁○○所得分配
    被繼承人甲○○之遺產價值為1,756,472元，高於按其應繼
    分比例所得分配之遺產價值，故依上開分割協議內容對於受
    監護人並無不利，尚符合相對人利益。是聲請人之聲請，為
    有理由，應予准許，爰裁定如主文所示。
五、依非訟事件法第21條第1項、民法第1103條，裁定如主文。
中    華    民    國    99    年    10   月    27    日
                  家事法庭    法  官  陳弘仁
以上正本係照原本作成。
如對本裁定抗告，須於裁定送達後10日之不變期間內，向本院提
出抗告狀，並繳納抗告費新臺幣1,000元。
中    華    民    國    99    年    10   月    27    日
                              書記官  張俞文

司法院資訊處製作；財團法人民間司法改革基金會備份。
